臺灣高等法院刑事裁定　　　　　　　　　 96年度抗字第543號
抗　告　人　甲○○
即　受刑人
上列抗告人因聲請撤銷緩刑案件，不服臺灣板橋地方法院中華民
國96年3月30日所為撤銷緩刑之裁定（96年度撤緩字第50號），
提起抗告，本院裁定如下：
    主  文
原裁定撤銷，發回臺灣板橋地方法院。
    理  由
一、原裁定意旨以聲請意旨略稱受刑人甲○○因犯重傷害案件，
    前經本院以95年度上訴字第1970號刑事判決判處有期徒刑1
    年10月，緩刑5年，95年9月4日確定在案。茲查該受刑人在
    緩刑期前犯動產擔保交易法案件，經原審於95年12月29日以
    95年度簡字第7654號刑事簡易判決判處得易科罰金之拘役50
    日，96年2月5日確定。合於刑法第75條之1第1項第1款所定
    得撤銷緩刑宣告之原因，爰依刑事訴訟法第476條聲請撤銷
    其緩刑之宣告等語。及按刑法第75條、第75條之1等關於撤
    銷緩刑宣告之相關規定，前於94年2月2日經總統以華總一義
    字第09400014901號令修正公布，並自95年7月1日起施行（
    下稱現行刑法）。本件受刑人甲○○有如前述受緩刑並確定
    之情形在案乙節，有上開刑事判決書及被告前案紀錄表各一
    份在卷可按，是受刑人即係於上開刑法修正施行前受緩刑之
    宣告，且現仍在緩刑期間內，依刑法施行法第6條之1規定，
    應適用修正施行後之現行刑法第75條、第75條之1等關於撤
    銷緩刑宣告之相關規定，原審審酌受刑人上述兩案判決正本
    及所犯情節，認聲請為有理由，原宣告之緩刑難收其預期效
    果，有執行刑罰之必要，合於刑法第75條之1第1項第1款所
    定得撤銷緩刑宣告之原因，爰依上開規定撤銷其緩刑之宣告
    。
二、抗告人抗告意旨略以抗告人所犯重傷害係發生於94年4月29
    日，於95年8月29日經本院判處緩刑5年確定，而動產擔保交
    易法係於94年11月17日發生，於95年12月29日經板橋地方法
    院判處拘役50日（得易科罰金），查抗告人因僅係工務工程
    師，月薪三萬五千元，又因抗告人育有一子，且妻現又懷孕
    中，復因該重傷案已賠償被害人四十五萬元，故一時無法繳
    付貸款，因而提起抗告。
三、按刑法關於撤銷緩刑宣告之規定，業於94年2月2日修正公布
    ，並自95年7月1日起生效施行。而依刑法施行法第6條之1規
    定，於刑法修正施行前，受緩刑之宣告，刑法修正施行後，
    仍在緩刑期內者，適用刑法修正後之規定。次按受緩刑之宣
    告，而有緩刑前因故意犯他罪，而在緩刑期內受得易科罰金
    之有期徒刑、拘役或罰金之宣告確定者，足認原宣告之緩刑
    難收預期效果，而有執行刑罰之必要者，得撤銷其緩刑宣告
    ，刑法第75條之1第1項第1款定有明文。查本件抗告人甲○
    ○前因犯重傷害案件，經本院以95年度上訴字第1970號刑事
    判決判處有期徒刑1年10月，緩刑5年，95年9月4日確定在案
    ，抗告人在緩刑期前犯動產擔保交易法案件，經原審於95年
    12月29日以95年度簡字第7654號刑事簡易判決判處得易科罰
    金之拘役50日，96年2月5日確定在案等情，有上述二案判決
    正本及被告前案紀錄表在卷可稽，雖抗告人在緩刑期內受得
    易科罰金之拘役之宣告確定，惟就本件如何足認原宣告之緩
    刑難收預期效果，而有執行刑罰之必要，得撤銷其緩刑宣告
    之理由，未見載明，原審僅於形式上審查，遽為准許檢察官
    撤銷緩刑宣告之聲請，而未就本件如何足認原宣告之緩刑難
    收預期效果，而有執行刑罰之必要之論述，容有未合，抗告
    人提起抗告，指摘原裁定不當，尚非全無理由，自應由本院
    撤銷原裁定，並發回原法院更為適當之裁定。
四、依刑事訴訟法第413條前段裁定如主文。
中　　華　　民　　國　　96　　年　　6 　　月　　15　　日
                  刑事第七庭  審判長法  官  黃麗生
                                    法  官  江國華
                                    法  官  許宗和
以上正本證明與原本無異。
不得再抗告。
                                    書記官  沈秀容
中　　華　　民　　國　　96　　年　　6 　　月　　20　　日
